臺灣高等法院臺南分院刑事判決
111年度交上訴字第1116號
上  訴  人  
即  被  告  陳宗聖
上列上訴人因過失致死案件，不服臺灣嘉義地方法院111年度交
訴字第51號中華民國111年7月29日第一審判決（起訴案號：臺灣
嘉義地方檢察署111年度偵字第6904號、111年度偵字第3714號）
，提起上訴，本院判決如下：
    主  文
原判決關於刑之部分撤銷。
上開撤銷部分，處有期徒刑捌月，緩刑貳年。
    事實及理由
一、按民國110年6月16日修正公布、同月18日施行之刑事訴訟法
    第348條規定：「上訴得對於判決之一部為之。對於判決之
    一部上訴者，其有關係之部分，視為亦已上訴。但有關係之
    部分為無罪、免訴或不受理者，不在此限。上訴得明示僅就
    判決之刑、沒收或保安處分一部為之。」。查本案係於上開
    規定修正施行後之111年9月2日始繫屬於本院，此有臺灣嘉
    義地方法院111年9月1日嘉院傑刑信111交訴51字第11100107
    57號函上所蓋本院收文戳章（見本院卷第3頁）存卷可稽，
    是本案上訴之效力及其範圍，應依現行刑事訴訟法第348條
    規定判斷，合先敘明。
二、原審於111年7月29日以111年度交訴字第51號判決認定上訴
    人即被告（下稱被告）陳宗聖犯過失致人於死罪，處有期徒
    刑11月。被告於收受該判決正本後，以原判決量刑過重為由
    提起上訴，並經本院當庭向其確認上訴範圍無訛（見本院卷
    第82頁），揆諸前開說明，被告顯僅就原判決關於量刑部分
    提起上訴，至於原判決其他部分，均不予爭執，亦未提起上
    訴，而該量刑部分與原判決事實及罪名之認定，依前開新修
    正之規定，可以分離審查，本院爰僅就原判決量刑部分加以
    審理。
三、經本院審理結果，因被告僅就原判決量刑部分提起上訴，業
    如前述，故本案犯罪事實、所犯法條及論罪部分之認定，均
    如第一審判決書所記載之事實、證據、論罪理由（如附件）
    。　　
四、本件刑之減輕事由：
　　被告於肇事後，在未有偵查犯罪職務之機關或公務員發覺其
    為犯罪人前，即向至現場處理本件道路交通事故，尚不知肇
    事者為何人之嘉義縣警察局中埔分局交通分隊員警供承其肇
    事犯罪，自首並接受裁判等情，有嘉義縣警察局水上分局交
    通分隊道路交通事故肇事人自首情形紀錄表1份附卷可憑（
    見警卷第42頁），被告所為符合自首之規定，爰依刑法第62
    條前段之規定減輕其刑。
五、撤銷原判決關於刑之部分之理由：
  ㈠原審就被告所為量刑，固非無見。惟查，按行為人犯後悔悟
    之程度，是否與被害人（告訴人）達成和解，及其後是否能
    確實善後履行和解條件，以彌補被害人（告訴人）之損害，
    均攸關於法院判決量刑之審酌，且基於「修復式司法」理念
    ，國家亦有責權衡被告接受國家刑罰權執行之法益與確保被
    害人（告訴人）損害彌補之法益，務必使二者間在法理上力
    求衡平。查被告於本院審理時，已與告訴人乙○○及被害人家
    屬成立調解，被告並已賠償完畢等情，業據被告坦承在卷（
    見本院卷第52頁），並有嘉義縣太保市調解委員會調解筆錄
    、本院公務電話查詢紀錄表在卷可按（見本院卷第59、63頁
    ），原審判決就此部分未及斟酌，即有未當。被告上訴意旨
    以其已與告訴人及被害人家屬達成和解，請求從輕量刑，為
    有理由，自應由本院將原判決關於被告過失致人於死罪所處
    之刑予以撤銷改判。
  ㈡爰審酌被告疏未注意遵守相關之道路交通規範，肇致本件事
    故之發生，因此導致被害人死亡之結果，造成被害人與家屬
    天人永隔之慘劇，使被害人家屬承受無以挽回之損失，被告
    所為實屬不該；惟念及被告前無因犯罪遭判處罪刑之前科紀
    錄，犯後自首並坦承犯行，且與告訴人及被害人家屬達成和
    解，並已履行完畢，業如前述，足見其確有悔意，復參酌被
    告自陳高職畢業之智識程度，擔任小貨車司機，月收入約新
    臺幣28,000元，已婚、育有1名未成年子女之家庭生活狀況
    等一切情狀，量處如主文第二項所示之刑。
六、緩刑之宣告：
    查被告未曾因故意犯罪受有期徒刑以上刑之宣告，有臺灣高
    等法院被告前案紀錄表附卷可憑，且其犯後已坦承犯行，態
    度尚稱良好，復於本院審理時，與告訴人及被害人家屬達成
    和解，並已履行完畢，已如前述，而告訴人及被害人家屬亦
    表示願意原諒被告，有上開調解筆錄可憑，則被告因一時疏
    忽，致罹刑章，經此偵、審教訓，當知所警惕，信無再犯之
    虞，本院認對其所宣告之刑，以暫不執行為適當，爰依刑法
    第74條第1 項第1 款規定，併予宣告緩刑2 年，以啟自新，
    並觀後效。
據上論斷，應依刑事訴訟法第369 條第1 項前段、第364 條、第
299 條第1 項前段（僅引用程序法），判決如主文。
本案經檢察官李昕諭提起公訴，檢察官葉耿旭到庭執行職務。
中　　華　　民　　國　　111 　年　　10　　月　　31　　日
                  刑事第一庭    審判長法  官  陳連發
                                      法  官  洪榮家   
                                      法  官  何秀燕
以上正本證明與原本無異。
如不服本判決應於收受送達後20日內向本院提出上訴書狀，其未
敘述上訴理由者，並得於提起上訴後20日內向本院補提理由書（
均須按他造當事人之人數附繕本）「切勿逕送上級法院」。
　　　　　　　　　　　　　　　　　　　書記官  翁心欣
中　　華　　民　　國　　111 　年　　10　　月　　31　　日
附錄本案論罪科刑法條：
中華民國刑法第276條
因過失致人於死者，處5年以下有期徒刑、拘役或50萬元以下罰
金。